臺灣新竹地方法院民事簡易判決
111年度竹北簡字第70號
原      告  彭偊鎧  
被      告  彭錦榮  

            邱子歡  
上列當事人間請求損害賠償事件，本院於民國111年4月14日言詞
辯論終結，判決如下：
    主  文
被告彭錦榮應給付原告新臺幣壹拾柒萬壹仟柒佰肆拾捌元，及自
民國一一０年九月十八日起至清償日止，按年息百分之五計算之
利息。
原告其餘之訴駁回。
訴訟費用新臺幣肆仟玖佰陸拾元由被告彭錦榮負擔。
本判決第一項得假執行。但被告彭錦榮如以新臺幣壹拾柒萬壹仟
柒佰肆拾捌元為原告預供擔保後，得免為假執行。
原告其餘假執行之聲請駁回。
    事  實  及  理  由
壹、程序事項　　
    被告均經合法通知，未於言詞辯論期日到場，核無民事訴訟
    法第386條所列各款情形，爰依原告聲請由其一造辯論而為
    判決。
貳、實體事項　
一、原告起訴主張：被告彭錦榮於民國110年5月16日1時55分許
    ，無照駕駛被告邱子歡所有之車牌號碼000-0000號自小客車
    行經新竹縣○○鄉○○路000號前，因恍神而未注意車前狀況，
    不慎自後方碰撞原告所有並停放道路旁之車牌號碼000-0000
    號自小客車（下稱系爭車輛），致系爭車輛毀損，經估價必
    要修復費用為新臺幣（下同）451,326元（含零件340,294元
    、工資55,340元、烤漆55,692元，調卷第17-20頁），及拖
    車費4,000元，合計455,326元，爰依侵權行為之法律關係提
    起本件訴訟，請求被告彭錦榮、邱子歡連帶負損害賠償責任
    等語。並聲明：㈠被告彭錦榮、邱子歡應連帶給付原告455,3
    26元，及自起訴狀繕本送達翌日起至清償日止，按年息5%計
    算之利息；㈡訴訟費用由被告連帶負擔；㈢願供擔保，請准宣
    告假執行。　　
二、被告未於言詞辯論期日到場，亦未提出書狀作何聲明或陳述
    。
三、本院之判斷：　　
㈠、原告主張本件車禍及損害發生之事實，業據其提出新竹市警
    察局道路交通事故現場圖、初步分析研判表、車損照片、車
    輛維修估價單、拖車費工作單等件為證（調卷第5-22頁），
    復經本院依職權向新竹縣政府警察局新湖分局函調本件事故
    之道路交通事故當事人登記聯單、事故現場圖、調查報告表
    ㈠㈡、談話紀錄表、酒精測定紀錄表、舉發違反道路交通管理
    事件通知單、現場照片黏貼紀錄表在卷可憑（調卷第24-54
    頁），核屬相符，而被告經合法通知，既未到庭，亦未提出
    書狀答辯，以供本院斟酌，應認原告之主張為可採。　　
㈡、按因故意或過失，不法侵害他人之權利者，負損害賠償責任
    ；汽車、機車或其他非依軌道行駛之動力車輛，在使用中加
    損害於他人者，駕駛人應賠償因此所生之損害，民法第184
    條第1項前段、第191條之2前段定有明文。惟侵權行為所發
    生之損害賠償請求權，係以行為人具有故意或過失之不法行
    為且侵害他人權利為成立要件，倘非行為人，即無損害賠償
    責任可言。復按汽車行駛時，駕駛人應注意車前狀況，並隨
    時採取必要之安全措施，道路交通安全規則第94條第3項前
    段亦有明文。本件車禍發生時，被告彭錦榮因恍神而未注意
    車前狀況，不慎自後方碰撞停放道路旁之系爭車輛，致系爭
    車輛毀損，有前引資料附卷可參，足認被告彭錦榮對於本件
    車禍之發生，顯有過失，且其過失行為與系爭車輛受損之結
    果間具有相當因果關係，是被告彭錦榮就本件肇事應負過失
    侵權行為責任，洵堪認定。至於被告邱子歡既非本件侵權行
    為之行為人，自毋庸負擔損害賠償責任。
㈢、不法毀損他人之物者，被害人得請求賠償其物因毀損所減少
    之價值，民法第196條定有明文。另物被毀損時，被害人除
    得依據民法第196條請求賠償外，並不排除民法第213條至第
    215條之適用，依民法第196條請求賠償物被毀損所減少之價
    額，得以修復費用為估定之標準，但以必要者為限（例如：
    修理材料以新品換舊品，應予折舊），有最高法院77年度第
    9次民事庭會議決議可資參照。經查：
  ⒈系爭車輛因本件車禍受損，必要修復費用為451,326元（含零
    件340,294元、工資55,340元、烤漆55,692元），有車輛維
    修估價單在卷可按（調卷第17-20頁），其修復之部位與系
    爭車輛之車損照片亦屬相符（調卷第5-13頁），堪認確係屬
    修復系爭車輛所必要，而各項費用亦尚稱合理。
  ⒉惟系爭車輛係於105年4月出廠，有公路監理電子閘門查詢資
    料在卷可稽（卷第23頁），至車禍發生時（110年5月16日）
    已使用5年1月餘，揆之前揭說明，以新品換舊品而更換之零
    件，自應予以折舊。依所得稅法施行細則第48條第1項規定
    ：「採平均法者，以固定資產成本減除殘值後之餘額，按固
    定資產耐用年數表規定之耐用年數平均分攤，計算每期折舊
    額」，參以86年12月30日行政院台86財字第52051號函所頒
    之「固定資產耐用年數表」，自用小客車之耐用年數為5年
    ，再參酌營利事業所得稅查核準則第95條第6款規定「固定
    資產提列折舊採用平均法、定率遞減法或年數合計法者，以
    一年為計算單位；其使用期間未滿一年者，按實際使用之月
    數相當於全年之比例計算之；不滿一月者，以月計」。系爭
    車輛為105年4月出廠，距離車禍於110年5月16日發生時，已
    使用逾5年，僅存殘價。本件零件部分維修金額為340,294元
    ，殘價＝取得成本÷（耐用年數＋1）即340,294元÷6＝56,716元
    （元以下四捨五入）。是系爭車輛更新零件部分之損害經折
    舊後之價額應為56,716元。據此，再加上無須折舊之工資55
    ,340元、烤漆55,692元，系爭車輛之修復費用總計為167,74
    8元（計算式：56,716元＋55,340元＋55,692元）。
　⒊原告另主張其因系爭車輛毀損，支出拖車費4,000元，業據其
    提出拖車費工作單為證（調卷第21-22頁），應認係因本件
    車禍所生，且屬維修系爭車輛之必要支出。從而，原告自得
    向被告請求給付系爭車輛修復費用及拖車費總171,748元（
    計算式：167,748元＋4,000元）。　
四、綜上所述，原告依侵權行為之法律關係，請求被告彭錦榮賠
    償171,748元及自起訴狀繕本送達翌日即110年9月18日（調
    卷第58頁）起至清償日止，按年息5%計算之利息，為有理由
    ，應予准許，逾此範圍之請求，則無理由，應予駁回。
五、本件係依民事訴訟法第427條第1項適用簡易訴訟程序所為被
    告部分敗訴之判決，爰依職權宣告假執行。原告就其勝訴部
    分雖陳明願供擔保聲請宣告假執行，然其聲請僅係促使法院
    為職權之發動，爰不另為假執行准駁之諭知。並依民事訴訟
    法第392條第2項規定，職權為被告酌定相當之擔保金額後併
    宣告得免為假執行。至原告敗訴部分，其假執行之聲請即失
    所附麗，應併予駁回。
六、本件判決基礎已臻明確，兩造其餘攻擊防禦方法及訴訟資料
    ，核與判決結果不生影響，爰不一一論述。
七、訴訟費用負擔之依據：民事訴訟法第79條，由法院酌量情形
    命一造負擔。併確定訴訟費用額為4,960元。
中　　華　　民　　國　　111 　年　　4 　　月　　21　　日
                  竹北簡易庭    法  官  陳麗芬
以上正本係照原本作成。
如對本判決上訴，須於判決送達後20日內向本院提出上訴狀。
如委任律師提起上訴者，應一併繳納上訴審裁判費。
中　　華　　民　　國　　111 　年　　4 　　月　　22　　日
                                書記官  曾煜智